【裁判字號】    94,簡上,590
【裁判日期】    950227
【裁判案由】    過失傷害
【裁判全文】
臺灣板橋地方法院刑事判決             94年度簡上字第590號
上  訴  人  臺灣板橋地方法院檢察署檢察官
上  訴  人  乙○○
即  被  告
選任辯護人  卓忠三  律師
            黃繼岳  律師
上列被告因過失傷害案件，不服本院九十四年度簡字第三七五六
號中華民國九十四年八月三十日第一審簡易判決（聲請簡易判決
處刑書案號：台灣板橋地方法院檢察署九十四年度偵字第九六四
四號），提起上訴，本院管轄第二審之合議庭判決如下：
    主  文
上訴駁回。
乙○○緩刑貳年。
    事  實
一、乙○○於民國九十三年間受僱大有巴士股份有限公司擔任公
    車司機，以駕駛公車載運乘客為業，為從事駕駛業務之人，
    其明知駕駛公車應謹慎注意乘客乘車安全，詎於九十三年六
    月一日上午七時三十分許，駕駛大有巴士車牌號碼ＡＧ─二
    一九號公車，行經桃園縣大園鄉中正機場第一航站靠站停車
    搭載乘客後，正欲左轉離站之際，適有乘客甲○○甫上車尚
    未站穩之際，乙○○原應注意以甲○○是時甫上車身體重心
    不穩，若仍旋將車頭左轉駛離車站，將致甲○○因受離心力
    影響跌倒受傷，詎仍疏未注意前開事項，貿然於甲○○上車
    未站穩之際旋將車輛左轉駛離車站，致甲○○因而重心不穩
    撞擊乙○○駕駛座位旁之投錢鐵櫃，因之受有背部挫傷、右
    小腿挫傷、頭部外傷併腦震盪等傷害。
二、案經甲○○訴請臺北縣政府警察局中和分局報告臺灣板橋地
    方法院檢察署檢察官偵查後起訴。
    理  由
甲、證據能力部分：
一、按被告以外之人於審判外之言詞或書面陳述，除法律有規定
    者外，不得作為證據，刑事訴訟法第一百五十九條第一項定
    有明文，此即學理上所稱「傳聞證據排除法則」。又被告以
    外之人於審判外之陳述，雖不符同法第一百五十九條之一至
    第一百五十九條之四之規定，而經當事人於審判程序同意作
    為證據，法院審酌該言詞陳述或書面陳述作成時之情況，認
    為適當者，亦得為證據。當事人、代理人或辯護人於法院調
    查證據時，知有第一百五十九條第一項不得為證據之情形，
    而未於言詞辯論終結前聲明異議者，視為有前項之同意，同
    法第一百五十九條之五亦規定甚明。
二、鑒於採用傳聞證據排除法則之重要理由之一，係因傳聞證據
    未經當事人之反詰問予以覈實，若當事人願放棄對原供述人
    之反對詰問時，原則上即可承認該傳聞證據之證據能力，而
    揆諸我國刑事訴訟法第一百五十九條之五之立法理由，除參
    照前述傳聞證據排除法則之基本法理外，亦參考日本刑事訴
    訟法第三百二十六條之立法例，查日本刑事審判實務之運作
    ，有關檢察官及被告均同意作為證據之傳聞書面材料或陳述
    ，可直接援引該國刑事訴訟法第三百二十六條作為傳聞例外
    之法律依據，僅在檢察官與被告不同意之情況下，乃須根據
    其他傳聞例外規定俾以斟酌該等書面材料或陳述是否具有證
    據能力，在當事人間無爭執之案件中，傳聞證據基本上均可
    依據前引規定提出於法院使用。據此，我國刑事訴訟法第一
    百五十九條之五之適用應可作同上之解釋，本件證人即告訴
    人甲○○在警詢及檢察官偵訊時所為之陳述，固為被告以外
    之人在審判外之陳述，屬傳聞證據，惟公訴人、被告就前開
    審判外之陳述，均於本案審判程序同意作為證據，本院審酌
    證人甲○○於警詢、偵查中陳述作成時之情況，核無違法取
    證及證明力明顯過低之瑕疵，亦認為以之作為證據為適當，
    是依諸上開規定及說明，前引證人甲○○之陳述是否屬於傳
    聞之例外，無庸先行考量刑事訴訟法第一百五十九條之一第
    二項、第一百五十九條之二、第一百五十九條之三等規定，
    得逕依同法一百五十九條之五規定作為證據。
乙、認定事實之證據、理由及量刑：
一、訊據被告除辯稱原審量刑過重外，對前揭事實於本院審理中
    並不爭執在卷，且經告訴人即證人甲○○於警詢中證述：乙
    ○○任職大有巴士公車司機，九十三年六月一日七時三十分
    許，乙○○駕駛ＡＧ─二一九號巴士，於桃園中正國際機場
    第一航站靠站停車，我隨即上車要前往大園國中，我甫上車
    之際，因司機駕駛不當突然急轉彎，導致本人跌倒，並撞擊
    司機旁之投錢小鐵櫃，致受有背部挫傷、右小腿挫傷、頭部
    外傷併腦震盪等傷害等語（見九十三年度他字第八四七五號
    偵查卷第八頁），於偵查中證稱：當時車速多少我不知道，
    是急轉彎我才跌倒等語（見同前案號偵查卷第二十六頁）綦
    詳，此外，並有敏盛綜合醫院大園分院所出具甲○○之診斷
    證明書在卷可稽（見同前案號偵查卷第十三頁、九十三年度
    他字第六六二五號偵查卷第四頁），堪信被告有如事實欄所
    述之犯行，本件事證明確，被告犯行可以認定。
二、核被告乙○○所為，係犯刑法第二百八十四條第二項前段之
    業務過失傷害罪。原審審酌被告之素行、生活狀況、過失程
    度、所生危害及犯罪後態度等一切情狀，依刑事訴訟法第四
    百四十九條第一項前段、第三項、第四百五十四條第二項、
    刑法第二百八十四條第二項前段、第四十一條第一項前段，
    罰金罰鍰提高標準條例第一條前段、第二條，判處被告拘役
    五十九日，並諭知如易科罰金，以三百元折算一日，認事用
    法，俱無違誤，量刑亦屬妥適，應予維持。從而，上訴人即
    被告執前詞指摘原判決不當，求為減輕其刑，非有理由，應
    予駁回；又乙○○於本院審理中已與告訴人甲○○達成和解
    ，並給付新台幣十萬元之和解金與甲○○收受，有本院九十
    四年度附民字第二五六號卷宗可憑，是被告既已賠償告訴人
    損失並與之達成和解，且就事實欄所述犯行亦不爭執在卷，
    則檢察官因告訴人指稱被告事後未予賠償，犯後否認犯行未
    見悔意因而提起本件上訴，亦無理由，應併予駁回。
三、惟查，被告乙○○前未曾受有期徒刑以上刑之宣告，有臺灣
    高等法院被告全國前案紀錄表存卷可佐，本院認被告事後已
    有悔意，業與告訴人達成和解暨被告乃因一時失慮，致罹刑
    典，信其經此刑之宣告後，當知警惕，而無再犯之虞，因認
    暫不執行其刑為當，予以宣告緩刑二年，用啟自新。
據上論斷，應依刑事訴訟法第四百五十五條之一第一項、第三項
、第三百六十八條，刑法第七十四條第一款，判決如主文。
本案經檢察官徐名駒到庭執行職務。
中    華    民    國    95      年    2  月    27     日
                          臺灣板橋地方法院刑事第四庭
                              審判長法  官  陳恆寬
                                    法  官  許必奇
                                    法  官  陳明偉
以上正本證明與原本無異。
不得上訴。
                                    書記官  陳慧儷
中    華    民    國    95  年     3   月    3        日


司法院資訊處製作；財團法人民間司法改革基金會備份。
